【裁判字號】    94,易,1887
【裁判日期】    950102
【裁判案由】    毒品危害防制條例
【裁判全文】
臺灣高雄地方法院刑事判決              94年度易字第1887號
公  訴  人  臺灣高雄地方法院檢察署檢察官
被      告  乙○○
上列被告因毒品危害防制條例案件，經檢察官提起公訴（94年度
偵緝字第1384號、94年度毒偵字第6429號），被告於本院準備程
序進行中，就被訴事實為有罪之陳述，經本院告知簡式審判之旨
，並聽取公訴人及被告之意見後，本院合議庭裁定由受命法官獨
任進行簡式審判程序，本院判決如下：
    主  文
乙○○連續施用第二級毒品，處有期徒刑陸月，如易科罰金，以
佰元折算壹日。
    事  實
一、乙○○前因施用毒品案件，經本院以87年度毒聲字第4355號
    裁定送觀察、勒戒後，認無繼續施用毒品傾向，由臺灣高雄
    地方法院檢察署檢察官於民國87年12月22日以87年度偵字第
    28441 號為不起訴處分在案。復因施用毒品案件，由前開檢
    察署檢察官聲請簡易判決處刑及強制戒治，強制戒治部分經
    本院以88年度毒聲字第1377號裁定令入戒治處所，施以強制
    戒治，嗣於88年8 月3 日因停止戒治出所，所餘戒治期間付
    保護管束，並於89年2 月16日保護管束期滿，強制戒治執行
    完畢；聲請簡易判決處刑部分則經本院以88年度雄簡字第64
    4 號判決判處有期徒刑6 月確定，並於94年12月20日入監執
    行，指揮書執畢日期為94年12月19日（尚不構成累犯）。詎
    楊玉春仍未戒除毒癮，於強制戒治執行完畢釋放後5 年內，
    復基於施用第二級毒品甲基安非他命之概括犯意，自89年6
    月16日（起訴書載為5 月16日）晚間7 時許起至94年6 月19
    日晚間6 時許止，在高雄市○○區○○街40號8 樓住處施用
    第二級毒品甲基安非他命多次。嗣於89年6 月16日7 時許，
    在前址為警查獲；再於94年6 月20日（起訴書載為6 月19日
    ）凌晨0 時20分許，在高雄市○○區○○路與新田路口為警
    查獲。
二、案經高雄市政府警察局苓雅分局報告及高雄市政府警察局移
    請臺灣高雄地方法院檢察署檢察官偵查起訴。
    理  由
一、本件被告乙○○所犯為死刑、無期徒刑、最輕本刑為3 年以
    上有期徒刑以外之罪，其於本院準備程序進行中，就被訴事
    實為有罪之陳述，經受命法官告知簡式審判程序之旨，並聽
    取公訴人及被告之意見後，本院合議庭認宜進行簡式審判程
    序，爰依刑事訴訟法第273 之1 第1 項之規定，裁定由受命
    法官獨任進行簡式審判程序，合先敘明。
二、前揭事實，業據被告於本院審理時坦認不諱，且被告前後二
    次為警查獲時，分別經警採集其尿液送請高雄市立凱旋醫院
    檢驗結果，均呈甲基安非他命陽性反應，有該醫院於89年6
    月30日出具之煙毒尿液檢驗成績書、94年6 月28日出具之濫
    用藥物尿液檢驗報告、高雄市政府警察局苓雅分局製作之尿
    液採證代碼對照表、高雄市政府警察局保安警察大隊製作之
    尿液採證代碼表各1 紙在卷足憑（檢體編號分別為：Ｆ231
    、Ｌ專94432）， 足認被告前開自白與科學方法檢驗結果相
    符，堪予採信。是本件事證明確，被告犯行洵堪認定，應予
    依法論科。
三、按甲基安非他命為毒品危害防制條例第2 條第2 項第2 款明
    定之第二級毒品。核被告所為，係犯毒品危害防制條例第10
    條第2 項之施用第二級毒品罪。被告於施用前後，持有甲基
    安非他命之低度行為，應為施用之高度行為所吸收，不另論
    罪。其先後多次施用第二級毒品甲基安非他命之行為，時間
    緊接，觸犯構成要件相同之罪名，顯係基於概括犯意反覆為
    之，為連續犯，應依刑法第56條之規定，以一罪論，並加重
    其刑。被告前因施用毒品案件，經本院以87年度毒聲字第43
    55號裁定送觀察、勒戒後，認無繼續施用毒品傾向，於87年
    12月22日觀察、勒戒執行完畢釋放，並由臺灣高雄地方法院
    檢察署檢察官以87年度偵字第28441 號為不起訴處分在案。
    復因施用毒品案件，經本院以88年度毒聲字第556 號裁定送
    觀察、勒戒後，認有繼續施用毒品傾向，再以88年度毒聲字
    第1377號裁定令入戒治處所施以強制戒治，嗣於88年8 月3
    日因停止戒治出所，所餘戒治期間付保護管束，並於89年2
    月16日保護管束期滿，強制戒治執行完畢。又因施用毒品案
    件，經本院以88年度雄簡字第644 號判決判處有期徒刑6 月
    確定，並於94年12月20日入監執行，指揮書執畢日期為94年
    12月19日（尚不構成累犯）等情，業據本院調取臺灣高等法
    院被告前案紀錄表、本院院內索引卡紀錄表各1 份核閱屬實
    ，並有刑案資料查註紀錄表、全國施用毒品案件紀錄表、受
    觀察勒戒人毒品及前科紀錄簡列表各1 份在卷可佐。其於強
    制戒治執行完畢釋放後，5 年內再犯本件施用毒品罪，應依
    毒品危害防制條例第23條第2 項之規定依法訴追。爰審酌被
    告前因施用毒品，經觀察勒戒、強制戒治執行完畢及判決科
    刑後，仍未能戒斷毒癮，再犯本件施用毒品之罪，顯見其戒
    毒意志薄弱，非經一定時間隔離其接觸毒品之機會，難以戒
    除毒癮，惟念及施用毒品乃戕害自己身心之行為，尚未損及
    他人，且犯後坦認犯行，態度尚可等一切情狀，量處如主文
    所示之刑，並諭知易科罰金之折算標準，以示儆懲。
據上論斷，應依刑事訴訟法第273 條之1 第1 項、第299 條第1
項前段，毒品危害防制條例第10條第2 項，刑法第11條、第56條
、第41條第1 項前段，罰金罰鍰提高標準條例第1 條前段、第2
條，判決如主文。
本案經檢察官甲○○到庭執行職務。
中    華    民    國    95    年    1     月    2     日
                  刑事第六庭    法  官  林柏壽
以上正本證明與原本無異。
如不服本判決，應於判決送達後10日內，向本院提出上訴狀。
中    華    民    國    95    年    1     月    3     日
                                書記官  林國龍
附錄本案論罪科刑法條全文：
毒品危害防制條例第10條第2 項
施用第二級毒品者，處3 年以下有期徒刑。


司法院資訊處製作；財團法人民間司法改革基金會備份。
